【裁判字號】    97,海商,1
【裁判日期】    980519
【裁判案由】    損害賠償
【裁判全文】
臺灣基隆地方法院民事判決               97年度海商字第1號
原      告  元達貿易有限公司
法定代理人  乙○○
訴訟代理人  林昇格律師
複代理人    林淑娟律師
被      告  八達國際物流股份有限公司
法定代理人  丙○○
訴訟代理人  黃啟倫律師
參  加  人  新光產物保險股份有限公司
法定代理人  甲○○
訴訟代理人  程學文律師
上列當事人間損害賠償事件，本院於民國98年5月5日言詞辯論終
結，判決如下：
    主  文
被告應給付原告新臺幣柒佰陸拾陸萬柒仟伍佰肆拾貳元，及自民
國九十七年三月七日起至清償日止，按年息百分之五計算之利息
。
訴訟費用新臺幣柒萬陸仟玖佰拾元由被告負擔。
本判決第一項於原告以新臺幣貳佰伍拾伍萬陸仟元為被告供擔保
後，得為假執行。但被告如於假執行程序實施前，以新臺幣柒佰
陸拾陸萬柒仟伍佰肆拾貳元為原告預供擔保，得免為假執行。
    事實及理由
甲、程序部分：
壹、參加人新光產物保險股份有限公司（下稱新光產險公司）受
    理被告投保系爭貨物海運承攬運送人責任保險，有海運承攬
    運送人責任何險單影本1件為證，如本件訴訟被告敗訴可能
    向參加人申請理賠，故本件訴訟之結果與其有法律上利害關
    係，聲請參加訴訟，兩造當事人均未異議而言詞辯論，故參
    加人參加於法有據。
貳、按臺灣地區與大陸地區人民關係條例第48條規定，「債之契
    約依訂約地之規定。但當事人另有約定者，從其約定。」，
    「前項訂約地不明而當事人又無約定者，依履行地之規定，
    履行地不明者，依訴訟地或仲裁地之規定。」，本件運送契
    約乃大陸地區之統冠公司代理原告在大陸地區與被告締結，
    但兩造於本院審理中均合意適用台灣地區法律，而依據當事
    人自治原則，上揭法條但書規定所稱當事人約定，不以契約
    成立時同時約定為限，縱然於訴訟中為合意約定適用台灣地
    區法律亦無不可，而兩造於98年4月8日言詞辯論期日均同意
    適用台灣地區法律，是以依據兩岸人民關係條例第48條但書
    規定，就原告主張運送契約法律關係部分應適用台灣地區法
    律。
乙、實體部分：
壹、原告起訴主張：
一、緣原告於民國96年9月間自大陸地區東莞甫門向第三人即託
    運人統冠通運公司（下稱統冠公司）進口貨物乙批（品名：
    GARM ENT成衣服裝，下稱系爭貨物），由被告以"ZengYun"
    輪第329V- 070912E號航次為運送，詎貨物抵達基隆港後，
    經海關查驗發現櫃內竟變成86包水泥，損失經公證後，共受
    有新臺幣（下同）7,667,542元損失，原告為受貨人，託運
    人統冠公司已將系爭貨物所得主張之一切權利讓予原告。
二、原告依據民法第 634條規定，海商法第62條、第63條、第74
    條債務不履行規定；民法第184條、第188條侵權行為規定向
    被告請求賠償上揭金額，迭經催討被告拒不賠償，為此提出
    本訴。
三、對被告抗辯部分陳述：
（一）被告於本案係收受全程運費，被告公司之運送期間係包含
      大陸託運人倉庫至交櫃碼頭蛇口，且被告與原告係簽有「
      永久電放書切結書」，其上係明載原告倘經由被告安排大
      陸回台之貨物均係永久電放，倘因其電放行為而造成原告
      受任何損害時，其自願負一切損害賠償責任。被告大陸代
      理人上海朝琿國際物流深圳分公司（下稱上海朝琿公司）
      委託深圳市振興運輸有限公司（下稱振興公司）承運系爭
      貨物，於96年9 月11日下午振興公司派出臨時司機楊治南
      駕駛粵B/31174拖車一個40呎空櫃去東莞虎門裝貨，出發
      時楊治南打電話聯繫凌瓊忠，凌瓊忠讓其在深圳市南山區
      ○○○○路橋下接他，一起到虎門鎮統冠運輸公司裝貨，
      9月12日凌晨2時許裝完貨，楊治南和凌瓊忠一起開車到新
      橋新玉路邊廢品收購站，將貨櫃內成衣服裝賣給收購站，
      同時收購站老板叫人送來幾十包水泥裝入貨櫃內，凌瓊忠
      當場給楊治南人民幣現金5萬元。其代理人於知悉臺灣基
      隆海關查櫃後發現系爭貨物變成86包水泥，即向深圳蛇口
      港公安局予以報案，而後該陸運段之貨車司機楊治南並經
      追查後提起訴訟，業經廣東省深圳市中級人民法院為有罪
      判決，依最高法院86年度台上字第332號判決：「民法第
      188條僱用人責任之規定，係為保護被害人而設，故所稱
      之受僱人，應從寬解釋，不以事實上有僱傭契約者為限，
      凡客觀上被他人使用，為之服勞務而受其監督者，均係受
      僱人。」，被告委託振興公司為系爭貨物之運送，則被告
      公司確係對於所委派之司機有選任、服勞務及監督關係，
      與僱傭無殊。系爭貨物依包裝單及提單之記載，其貨物重
      量均為10,455kgs，然查系爭貨物到達目的港（基隆港）
      之重量竟為7,420kgs（見弘貿貨運倉儲企業股份有限公司
      之EIR），始經台灣海關予以查驗，系爭貨物係陸運階段
      其司機之故意行為而致損害，則顯見系爭貨物確係於被告
      之管理中發生損害，被告公司自應就系爭貨損負責，不得
      依海商法第69條第15款及第17款之規定主張免責，且依海
      商法第70條第4項之規定，被告亦不得主張其享有第2項單
      位限制責任之利益。
（二）公路法第64條第2項之規定其適用條件有二：1.須係汽車
      或電車運輸業於公路上遇有行車事故而致人客傷亡或財物
      損失時始有適用；2.須託運人於託運前未聲明貨物之性質
      及價值始有適用。今系爭貨損係非於公路上遇有行車事故
      之財物損失。基此可知：本件並無公路法第64條第2項規
      定之適用，被告之主張自不足採。按最高法院86年台上字
      第2093號判決係認：「按公路法第六十四條之規定，固係
      有關於汽車或電車運輸業者行車事故損害賠償之規定，惟
      此與汽車運輸業者之受僱人因執行職務，不法侵害他人之
      權利，被害人得依民法第184條、188條第1項規定，請求
      汽車運輸業者與其受僱人賠償損害，兩者之損害賠償構成
      要件、賠償金額、舉證方法及消滅時效期間，均不相同。
      即不得因前者之規定而排除後者之適用。」今原告係依民
      法第184條、188條之規定為本件請求，又查系爭貨損確係
      因被告貨車司機之故意竊盜行為所致，則自無受公路法第
      64條第2項單位責任之限制，亦無所謂「目的性擴張」解
      釋適用餘地，被告之主張即不足採。再依台灣高等法院高
      雄分院95年度保險上字第3號民事判決意旨可知：「又公
      路法第64條第1項之規定，乃為使汽車或電車行車事故之
      被害人，向汽車或電車運輸業者請求損害賠償，毋須依民
      法一般侵權行為規定舉證證明加害人有故意或過失，即得
      為之，僅屬舉證責任轉換之規定，故同條第2項規定，對
      被害人之賠償金額，以每件不超過三千元為限，已如前述
      。是如被害人已依一般侵權行為規定，證明加害人之故意
      或過失，即不受該求償金額之限制，否則，反將不當損及
      被害人之權益。」，本件原告已舉證被告之故意或過失侵
      權行為確實存在，原告之請求金額便不應受公路法相關規
      定之限制，否則反將不當損及被害人之權利。
（三）按「損害賠償額之計算，係以到達港貨物完好市價減去貨
      物損害後在到達港市價。所謂到達港貨物完好市價，一般
      包含成本、保險、運費、關稅、管理費用以及合理利潤而
      言。在實務上，係得以商業發票價格加百分之十以為決定
      。」（學者楊仁壽所著「海上貨損索賠」第77至79頁參照
      ），是系爭貨物之到達港（即目的港）貨物完好市價依商
      業發票價格加百分之十以為計算應屬合理。原告向統冠公
      司進貨系爭貨物之金額如商業發票所載為7,667,542元，
      而訴外人冠綸海空、三通包裝店、聯旺公司、茂豐公司、
      榮泰公司及啟鴻公司向原告訂貨，訂貨金額共計人民幣
      1,746,835元，上述公司再出貨予其下游廠商。因系爭貨
      物於出貨物前冠綸海空、三通包裝店、聯旺公司、茂豐公
      司、榮泰公司及啟鴻公司係已支付原告買賣價金，然因系
      爭貨物於運送過程中經調包而造成冠綸海空、三通包裝店
      、聯旺公司、茂豐公司、榮泰公司及啟鴻公司受有損害，
      故原告於事發後已理賠冠綸海空、三通包裝店、聯旺公司
      、茂豐公司、榮泰公司及啟鴻公司，賠償金額共計人民幣
      1,746,835元，而今原告僅以商業發票之價格為本件之請
      求，則顯見請求之金額係屬合理。
（四）包裝單、商業發票及權利轉讓書均係統冠公司於台北之營
      業單位所出具，且統冠公司確係授權台北營業單位簽署該
      文件。
五、基於前述，聲明：
（一）被告應給付原告7,667,542元及自本訴狀送達翌日起至清
      償日止按年息5%計算之法定利息。
（二）原告願供擔保請准宣告假執行。
貳、被告方面
一、被告固承認與原告間成立系爭貨物承攬運送契約，並填寫載
    貨證券，惟被告未將載貨證券原本發給託運人，而係依託運
    人電放指示交付貨物，原告稱被告應負運送人及載貨證券簽
    發人之責，顯無可採。依海商法第54條第1項第3款規定，運
    送人或船長於發給載貨證券時，原有依照託運人書面通知之
    貨物名稱、件數或重量，及其包裝之種類、個數及標誌加以
    記載之義務。此項義務，依同法第61條規定，運送人並不能
    以特約加以排斥，如以特約即以條款、條件或約定加以變更
    或排斥時，諸如記載said to be或said to weigh等之類文
    句時，固不生效力。惟運送人或船長，如與所收貨物之實際
    情況有顯著跡象，疑其不相符合或無法核對時，依第54條第
    2項規定，則得在載貨證券內載明其事由或不予載明，而免
    證券文義之義務。因此，運送人或船長於載貨證券上記載
    said to be或said to weigh時，不能遽言此項記載有效或
    不生效力，應先審認運送人或船長就其所收貨之實際情況，
    有無顯著跡象，足疑其不相符合或無法核對情事。設有此等
    情事，運送人或船長於載貨證券上記載said to be或said
    to weigh，應生保留之效力；反之，此等記載則不生效力。
    故於貨櫃運送之場合，設由託運人裝填貨物及封櫃，因運送
    人對貨櫃之內容無從知悉，故如於載貨證券上記載「託運人
    自裝自計」（shipper's lo ad and count）或「託運人裝
    填、堆存及計數」（shipper' s load,stowage and count
    ），應認該記載已發生適當保留之效果。
二、本件系爭貨物係採「整裝／整拆」（FCL／FCL）方式運送，
    即由託運人自行裝櫃、封櫃後，始將貨櫃由運送人運送，而
    貨物至目的地港時，運送人再將整櫃交由受貨人受領，並由
    受領人自行啟封開櫃，該載貨證券載明貨櫃封條（Seal）號
    碼為NO.FHL685548，被告實無從得知貨櫃內所裝物品為何，
    系爭貨物運抵基隆港時，原封條仍然完好，由海關人員剪斷
    並開櫃檢查後，始發現貨櫃內所裝貨物為水泥，非原告所稱
    之成衣，並由海關重新封櫃，認被告業於目的港將系爭貨物
    依交運時之狀態交付原告。
三、被告業於目的地港將系爭貨物依交運時之狀態交付原告，原
    告並未提出任何證據足資證明被告有故意或過失不法侵害原
    告或託運人權利，或故意以背於善良風俗之方法加損害於原
    告或託運人之行為，故原告依侵權行為規定而為本件請求，
    亦無可採。
四、原告並未舉證證明系爭貨物應交付時目的地之價值，自不得
    向被告請求聲明之金額。
五、基於前述，聲明：駁回原告之訴及其假執行之聲請。如受不
    利益判決，願供擔保請准宣告免為假執行。
參、參加人則以：
一、系爭貨物受損時，原告並未享有系爭貨物所有權，因此，原
    告並無任何權利受到侵害。
二、被告與振興公司及實際駕駛之司機間，並無僱傭關係存在，
    且被告對於振興公司選派之司機，亦無任何指揮監督之權。
    是以，本件被告應無須依民法第188條規定，負侵權行為連
    帶賠償責任：系爭貨物由統冠公司交付上海朝琿公司後，再
    由上海朝琿公司委由振興公司負責內陸運送，而振興公司再
    指派實際駕駛司機為本件運送。因此，被告八達公司與該名
    駕駛司機間，非但無僱傭契約，亦無事實上僱用關係，駕駛
    司機非為被告服勞務，被告對之亦無選任、指揮監督之權。
    原告迄今仍未合理說明，為何被告對於系爭司機有指揮監督
    之權，因而被告可視為系爭司機之僱用人，而須負侵權行為
    之連帶賠償責任。
三、因系爭貨物運送係以 FCL/FCL整櫃方式運送，被告對於系爭
    貨櫃內所裝填之貨物名稱、數量均無法知悉，故本件損害賠
    償請求，原告應先舉證證明，系爭貨櫃於交運當時，其櫃內
    實際裝載之貨物名稱及數量，與託運人陳報並記載於載貨證
    券上之記載，乃屬相符。又因系爭貨物運送係採 FCL/FCL整
    櫃方式運送，運送人即被告實無法得知系爭貨櫃內貨物之名
    稱、數量。被告所負之運送人責任，僅負責貨櫃之運送及照
    管義務，櫃內貨物如有不符情事，應屬託運人裝填錯誤之行
    為或不行為所造成，並非被告之故意、過失所致。系爭貨物
    有名稱、數量不符之情事，乃託運人之行為或不行為造成，
    非被告之故意、過失所致，依海商法第69條第15款及17款規
    定，被告自得主張免負本件損害賠償責任。
四、系爭貨物託運人於貨物裝載前，並未聲明貨物之性質及價值
    ，亦未註明於系爭載貨證券，縱使認為被告應就本件損害負
    賠償責任，被告自得依海商法第 70條第2項之規定，主張單
    位限制責任。又本件係以 FCL/FCL運送方式，託運人所託運
    貨物係1個貨櫃，亦即本件貨物件數為1件，因此，本件被告
    之責任限制為666.67個特別提款權，原告本件請求超過上開
    金額部分，即無理由（按每一特別提款權 SDR單位，約折合
    美金1.5元）。
五、縱認被告就原告主張之本件貨物損害，應負損害賠償責任，
    被告應得依公路法第 64條第2項規定，主張單位限制責任。
    公路法第 64條第2項有關單位限制責任之規定，係立法院於
    89年 1月14日所增訂。其立法理由明白揭示：「一、一般汽
    車貨物之運送費用微薄，如遇貴重物品於運送中發生毀損、
    喪失時，運送人須按實價賠償數千元乃至數千萬元，實為不
    合理，爰依海商法第一一四條之規定明定其賠償上限，以為
    公平」。可知，公路法第 64條第2項此項單位責任限制之規
    定，其立法目的在於就運送人因內陸運送貨物所生之損害賠
    償責任，制定賠償責任之最高上限，以期運送人之運費（權
    利）與運送人賠償責任（義務）間，能夠獲得平衡，故本條
    項之規定，乃係就內陸運送人賠償責任而為之特別規定，以
    進而達成公路法立法目的之一，即發展公路運輸業，且參酌
    海商法第70條第2項、民用航空法第93條之1等規定可知，不
    論海、陸、空關於單位責任限制，均不以有事故為適用前提
    ，是公路法第 64條第1項關於行車事故之規定，未於同條第
    2 項配合刪除或修正，或將整規定於該法他處或民法運送篇
    中，應係立法上疏漏，因此，於解釋適用公路法第 64條第2
    項規定時，應參酌該條增訂時之立法理由，透過「目的性擴
    張」解釋方法，補充此一立法疏漏，即不以有同條第 1項所
    謂行車事故所致之損害為限，舉凡貨物於運送途中所生之損
    害，不論發生原因為何，運送人均得依該條規定，主張限制
    責任。原告所援引最高法院86年度台上字第2093號判決係於
    公路法第64條第2項於89年1月增訂前所為之判決、台灣高等
    法院高雄分院 95年度保險上字第3號民事判決，其中就公路
    法第64條第2項規定之適用，不但未斟酌該條規定於 89年修
    訂之立法理由，其推理論證，亦顯有適用法規錯誤之違誤，
    自不得比附援引適用。本件託運人於貨物裝載前，確實未聲
    明系爭貨物之性質及價值，並註明於運送契約，其所提供之
    發票等資料，亦僅作為被告代理託運人報關之資料，並非用
    以向被告公司聲明貨物之性質、價值。因此，縱認被告公司
    應就本件貨損，負損害賠償責任，被告公司自得依公路法上
    開規定，主張就每件損害之貨物，以 3,000元為限之限制責
    任。
六、依海商法第5條準用民法第 638條第1項之規定，運送物有喪
    失、毀損或遲到者，其損害賠償額，應依其應交付時目的地
    之價值計算。是以，為運送人之被告公司亦僅就系爭貨物於
    目的港所減損之價值，負損害賠償責任。原告以商業發票作
    為證明，並未說明該發票與系爭貨物間有何關聯？為何可以
    將之作為系爭貨物於目的港之港值，且該發票上並無可表彰
    發行人之簽名，是以無法認定該發票之真偽，再者，最高法
    院向來認為，系爭貨物應交付時目的地之價值究為若干，不
    能單憑系爭貨物買賣之發票所載之價格而為認定，應就目的
    地對系爭貨物之價值是如何認定加以調查，而後始可依此認
    定系爭貨物之值價。因此，原告僅泛言其所列之請求金額，
    既尚未就系爭貨物損害金額為合理之說明及舉證，則原告本
    件請求，顯無理由。
七、包裝單及商業發票上之用印是臺灣的統冠公司而非大陸的統
    冠公司。
八、基於前述，聲明：原告之訴及其假執行之聲請均駁回。
肆、得心證之理由：
一、按運送契約，係以自己名義負實施運送義務之人。而承攬運
    送契約，乃以自己名義為他人計算。使運送人運送物品而受
    報酬為營業之人。物品運送契約與承攬運送契約，為不同性
    質之契約，此觀民法第622條、660條之規定自明。惟承攬運
    送人如有民法第664條規定，就運送全部約定價額，或填發
    提單於委託人者，視為承攬人自行運送，應成立運送契約。
二、原告主張被告與其成立系爭貨櫃之物品運送契約，被告辯稱
    其為承攬運送人，經查，被告自承就系爭貨櫃陸上及海上運
    送全部約定價額，是以依據上揭規定，被告無論就陸上運送
    或海上運送部分均係運送人而非承攬運送人，被告辯稱其為
    承攬運送人顯不可採。
三、原告主張將裝載成衣415件之貨櫃委託被告運送，然被告運
    抵目的地後，貨櫃內貨物竟變為水泥86包，因此依據兩造物
    品運送契約被告應負債務不履行之損害賠償責任。被告固不
    否認將系爭貨櫃運抵台灣，惟辯稱系爭貨櫃係由原告自行裝
    櫃，故認原告應先舉證其貨櫃內確實裝載之成衣，而非業經
    被告運抵台灣之水泥，否則被告即已依據運送契約履行完畢
    ，要無債務不履行可言。而查，原告主張其貨櫃內原本所裝
    載之貨物確實為成衣415件交付被告，嗣在被告大陸地區陸
    上運送途中，遭大陸地區貨櫃車司機楊治南竊取，並另裝填
    水泥進貨櫃後，將該裝載水泥之貨櫃拖往深圳市蛇口南集部
    碼頭之事實，業據提出大陸地區深圳蛇口港公安局起訴意見
    書、廣東省深圳市中級人民法院刑事判決書等文件，上揭文
    件記載被告楊治南竊盜犯行與原告主張相符，且被告楊治南
    因本件竊盜犯行及其他竊盜犯行，經判處有期徒刑15年，並
    上揭大陸地區刑事判決判決形式上真正亦為被告及參加人所
    不爭執，是以原告主張其所交付被告運送之系爭貨櫃內所裝
    載貨物確實為415件成衣，要屬可信。既然系爭貨櫃大陸地
    區陸上運送部分亦屬被告運送範圍，業為被告所不爭執，是
    以原告交付被告所運送之成衣貨物，於被告運送契約履行中
    遭竊，嗣不能交付相同貨物予原告，已構成運送契約之給付
    不能，被告依據運送契約應負賠償責任堪以認定。
四、按海商法第5條準用民法第638條規定第1項規定，運送物有
    喪失、毀損或遲到者，其損害賠償額，應依其應交付時目的
    地之價值計算之。原告主張其向統冠公司訂購系爭貨物之價
    額為7,667,542元，業據其提出大陸地區統冠公司授權其台
    灣地區辦事處出具之發票1紙佐證，及原告主張其因本件貨
    物發生調包事件，分別賠償台灣地區訂貨人即訴外人冠綸海
    空、三通包裝店、聯旺公司、茂豐公司、榮泰公司及啟鴻公
    司共人民幣1,746,835元，亦提出訂貨箱數明細、出貨明細
    、證明書等件影本為佐，雖被告否認上揭文件實質證明力，
    認尚無法證明系爭貨物交付時目的地價額，然依據事理，國
    際貿易之貨物在輸入國之零售價格即目的地價額，一般均須
    加上進出口關稅、運費、保險費，勢必較原本購買時發票價
    格為高，為眾所週知之事實，又損害賠償請求權人倘已證明
    其確受損害，而就損害之金額不能為確切之證明者，法院得
    依調查證據所得，斟酌一切情狀而為判斷，民事訴訟法第
    222 條第2項規定甚明，因此本院審酌原告確實已受有損害
    ，雖其提出上揭文件，尚不能直接證明系爭貨物目的地價額
    ，但原告僅以輸出國進貨商業發票之較低價格為本件之請求
    ，依理應未逾目的地價額，故其依據上揭發票金額請求尚屬
    合理，應予准許
五、次按海商法關於運送人責任期間，有分割說、單一說、折衷
    說等見解，然徵諸海商法運送人單位責任限制規定之立法意
    旨，乃以海上運送較陸上運送風險為大，限制其賠償金額，
    有助於海上運送之發展，我國為新興海運國家，航運界之發
    展，尚待多方鼓勵維護，在法律上從輕認定運送人之貨損賠
    償責任，即屬有效鼓勵航運發展的方法之一，且我國海商法
    單位責任限制之規定，其中部分條款亦與貨物是否在船無關
    ，可見我國海商法係採海上運送單一說之見解。再就責任單
    一化，陸上業務且有附從性相同業務應適用相同法律、鼓勵
    航業發展等觀點，在除當事人有明示之意思表示外，應認以
    單一意思表示，成立單一運送契約，如強行分割為海段、陸
    段，有違當事人之真意，故應以單一說為準，即自貨物收受
    起至交付止，整個運送過程均可適用海商法規定。而本件運
    送契約兩造當事人僅有單一意思表示，且並未區分陸上運送
    及海上運送運費分開收取，因此，應認自被告自大陸地區東
    莞甫門收受貨物起至交付貨物予原告公司期間，僅成立單一
    物品運送契約，且該契約應全部適用海商法。是以本件縱然
    在陸上運送期間，仍無適用針對陸上運送所設之公路法規定
    之餘地，是以參加人為被告提出應適用公路法第64條第2項
    顯屬無據。
六、參加人為被告主張依據海商法第69條第15、17款規定，主張
    免責，此乃對其等有利之主張，依法應由其等負舉證責任。
    參加人所稱構成海商法第69條第15款免責事由，係主張系爭
    貨櫃內裝水泥乃因原告自行裝載錯誤所致，然此部分業據原
    告舉證其於貨櫃內係裝載成衣415件，乃因被告運送契約期
    間遭大陸地區貨櫃車司機竊走換裝水泥，是以被告主張本件
    有海商法第69條第15款免責事由適用顯屬無據。另查海商法
    第69條第17款之適用，亦應由運送人證明其無過失，如被告
    應舉證證明已盡相當防範仍不免發生竊案，但被告並未舉證
    上揭事項，因此其主張有海商法第69條第17款之適用亦無可
    採。
七、參加人為被告主張海商法第70條第2項之單位責任限制，但
    查同法第4項規定，由於運送人之故意或重大過失所發生之
    毀損或滅失，運送人不得主張第2項單位責任限制之利益。
    且債務人之代理人或使用人，關於債之履行有故意或過失時
    ，債務人應與自己之故意或過失負同一責任，民第224條本
    文定有明文。查本件成衣滅失原因乃係被告履行運送契約之
    使用人即貨櫃車司機故意竊盜行為所致，因此依法被告不得
    主張單位責任限制。
八、基於前述，原告依據運送契約，請求被告賠償如主文所示金
    額，及自起訴狀繕本送達翌日即97年3月7日起至清償日止，
    按法定年息5%計算之遲延利息為有理由，應予准許。
九、本件兩造均陳明願供擔保請准宣告假執行及免為假執行，經
    核尚無不合，爰酌定相當之擔保金分別准許之。
十、本件訴訟費用即第1審裁判費76,933元，由被告負擔。
中    華    民    國    98    年    5     月    19    日
                  民事庭法  官  王翠芬
以上正本係照原本作成。
對於本件判決如有不服，應於收受送達後20日內向本院提出上訴
書狀，敘述上訴之理由，上訴於臺灣高等法院，並按他造當事人
之人數附具繕本。
中    華    民    國    98    年    5     月    19    日
                        書記官  林建清


司法院資訊處製作；財團法人民間司法改革基金會備份。
